【裁判字號】    89,交上易,1465
【裁判日期】    890921
【裁判案由】    過失傷害
【裁判全文】
臺灣高等法院臺南分院刑事判決         八十九年度交上易字第一四六五號 Ｃ
      上  訴  人
      即  被  告  乙  ○  ○
右上訴人因過失傷害案件，不服臺灣臺南地方法院八十九年度交易字第三九八號中華
民國八十九年七月六日第一審判決（起訴案號：臺灣臺南地方法院檢察署八十九年度
偵字第三九四五號），提起上訴，本院判決如左：
      主      文
上訴駁回。
      事      實
一、乙○○曾於民國（下同）八十四年間，因重利罪經臺灣臺南地方法院判處有期徒
    刑八月，並於八十四年九月十九日執行完畢。其於八十九年二月六日十五時許，
    駕駛車牌號碼Ｅ三─一四一八號自用小客車，沿台南市○○路○段快車道由東往
    西方向行駛，途經同路五段二四六巷口時，理應注意車輛行駛時，駕駛人應注意
    車前狀況，隨時採取必要之安全措施。而依當時天候、路況等情形，又無不能注
    意之情事，竟疏於注意，於通過上開路口時，小客車之左前方，與亦疏未注意車
    前狀況，駕駛車號ＭＺＵ－二四六號重機車貿然通過該路口之甲○○機車右側車
    身發生撞擊，甲○○因而人車倒地後，受有右脛骨、腓骨開放性骨折之傷害。乙
    ○○於肇事後留在現場，在警員到達肇事現場尚不知車輛之駕駛人而為詢問時，
    主動向警員表明其為肇事車輛之駕駛，並接受裁判。
二、案經甲○○訴由台南市警察局第五分局移送台灣台南地方法院檢察署檢察官偵查
    起訴。
      理      由
一、訊之上訴人即被告乙○○對伊於右揭時地駕車肇事之事實，自警訊以迄偵審均供
    認不諱，並有道路交通事故調查報告表一份及現場、車損照片十四幀附卷可稽，
    而告訴人因本件車禍受有右脛骨、腓骨開放性骨折之傷害，亦有診斷證明書一紙
    在卷可憑。按汽車行駛時，駕駛人應注意車前狀況，並隨時採取必要之安全措施
    。道路交通安全規則第九十四條第三項定有明文。被告駕駛汽車，自應加以注意
    ，且肇事時間為下午三時許，依卷附照片及道路交通事故調查報告表可知該地點
    道路視野良好，日照光線充足，應無不能注意之情事，被告竟疏未注意上開交通
    安全規定，以致肇事，使告訴人受傷，被告之行為自有過失甚明。雖告訴人於本
    件事故之發生，因騎乘機車未注意車前狀況，亦有過失，惟既與被告之過失併合
    而為肇事之原因，被告自亦難免其過失之責，又其過失行為與告訴人受傷間復有
    因果關係，從而本件事證已臻明確，被告過失之犯行，洵堪認定。另被告在警員
    尚不知肇事人而為詢問時，主動向警員表明其為肇事車輛之駕駛等事實，亦有警
    員所製作之警訊筆錄在卷可證。
二、查被告乙○○因過失致告訴人受傷，核其所為，係犯刑法第二百八十四條第一項
    前段之過失傷害罪。又被告受有如事實欄所載有期徒刑之執行，並於八十四年九
    月十九日執行完畢，此有臺灣高等法院被告全國前案紀錄表一紙在卷足憑，其於
    該有期徒刑執行完畢後，五年以內再犯本刑為有期徒刑之本罪，應論以累犯，並
    加重其刑。被告肇事後，於警員到場處理，尚不知犯罪嫌疑人而為詢問時，主動
    向警員自首，表明為肇事車輛之駕駛人，並接受裁判，符合自首之要件，應依刑
    法第六十二條前段之規定減輕其刑，並先加後減其刑。原審依刑法第二百八十四
    條第一項前段，第四十七條、第四十一條，第六十二條前段，罰金罰鍰提高標準
    條例第一條前段、第二條，並審酌被告之品行、告訴人應負肇事責任之次因，被
    告則為肇事主因、告訴人所受之傷害程度等一切情狀，量處被告拘役五十日，並
    諭知如易科罰金，以三百元折算一日，認事用法及量刑均無不當。被告上訴意旨
    以其業已和被害人（即告訴人）和解為由，請求撤銷原判決改判被告無罪。惟查
    被告至上訴本院後，始提出其與被害人和解賠償被害人損失之台南市北區調解委
    員會調解筆錄，事屬民事糾紛之解決，告訴人依法不得於第二審撤回其告訴，故
    不能因民事上和解而解免被告應負之刑責，從而本件上訴為無理由，應予駁回。
據上論結，應依刑事訴訟法第三百六十八條，判決如主文。
本案經檢察官李傳來到庭執行職務。
中    華    民    國      八十九      年      九      月      二十一    日
                                  臺灣高等法院臺南分院刑事第三庭
                                      審判長法官  黃    聰    明
                                            法官  楊    省    三
                                            法官  黃    三    哲
右正本證明與原本無異。
不得上訴。
                                      法院書記官  陳    淑    貞
中    華    民    國      八十九      年      九      月     二十二     日
附錄本案論罪科刑法條全文：
刑法第二百八十四條第一項前段：因過失傷害人者，處六月以下有期徒刑、拘役或五
                              百元以下罰金。


司法院資訊處製作；財團法人民間司法改革基金會備份。
